【裁判字號】    97,訴,616
【裁判日期】    970519
【裁判案由】    槍砲彈藥刀械管制等
【裁判全文】
臺灣板橋地方法院刑事判決               97年度訴字第616號
公  訴  人  臺灣板橋地方法院檢察署檢察官
被      告  己○○
                    （另案於臺灣桃園監獄執行中）
指定辯護人  本院公設辯護人 戊○○
上列被告因違反槍砲彈藥刀械管制等案件，經檢察官提起公訴（
96年度偵字第26732 號），本院判決如下：
    主  文
己○○踰越安全設備竊盜，累犯，處有期徒刑拾月；又攜帶兇器
竊盜，累犯，處有期徒刑捌月；又幫助意圖為自己不法之所有，
以詐術使人將本人之物交付，累犯，處有期徒刑陸月；又未經許
可，持有可發射子彈具有殺傷力之改造槍枝，累犯，處有期徒刑
參年貳月，併科罰金新臺幣參萬元，罰金如易服勞役，以新臺幣
壹仟元折算壹日，扣案可發射子彈具殺傷力之仿ＢＥＲＥＴＴＡ
廠Ｍ９型半自動手槍製造之改造槍枝壹枝（含彈匣壹個，槍枝管
制編號0000000000）沒收。有期徒刑部分，應執行有
期徒刑肆年拾月，併科罰金新臺幣參萬元，罰金如易服勞役，以
新臺幣壹仟元折算壹日，扣案可發射子彈具殺傷力之仿ＢＥＲＥ
ＴＴＡ廠Ｍ９型半自動手槍製造之改造槍枝壹枝（含彈匣壹個，
槍枝管制編號0000000000）沒收。
    事  實
一、己○○前於民國九十二年間因偽造文書等案件，經本院以九
    十二年度易字第二０五六判處有期徒刑四月，如易科罰金以
    銀元三百元折算一日確定，於九十二年十二月二十九日易科
    罰金執行完畢。詎猶不知悔改，仍為下列之犯行：
(一)己○○意圖為自己不法之所有，於九十六年七月十二日凌晨
    某時許，在丙○○所經營位於臺北縣泰山鄉○○○路一七二
    號「福勝汽車廠」側邊之防火巷，見該汽車廠以鐵片所製作
    之牆壁安全設備遭人翻開，且其內無人之際，即以踰越之方
    式鑽入該汽車廠內（所涉無故侵入他人建築物部分，未據告
    訴），以該汽車廠客戶陳欽池留置在廠內之鑰匙，發動陳欽
    池所有之車號ＣＪ－九三三九號自用小客車引擎，竊取該自
    用小客車及車廠辦公室抽屜內之現金新臺幣（下同）一千餘
    元得手後，其將車廠之鐵捲門開啟，駕駛上開自小客車離去
    。己○○另於同日凌晨五時許，攜帶客觀上具危險性，足以
    對人之生命、身體構成威脅而可供兇器使用之螺絲起子一支
    （未據扣案），在臺北縣泰山鄉○○路二一０號「瑋萊汽車
    商行」前，手持上開螺絲起子，拆卸停放路旁之甲○○所有
    車號九四二五－ＫＣ自用小客車之車牌二面，而竊取該車牌
    二面得手後，其將所竊得之車牌二面懸掛在上述竊得車號Ｃ
    Ｊ－九三三九號之自用小客車上。嗣經警於九十六年七月十
    四日下午五時許，在臺北縣泰山鄉○○路○段與中山路口處
    ，尋獲己○○所棄置而懸掛車號九四二五－ＫＣ車牌之車號
    ＣＪ－九三三九號自用小客車，並經警在上開自用小客車內
    採集指紋，經送刑事警察局鑑定結果發現與該局檔存己○○
    之指紋相符，始查悉上情。
(二)己○○預見若將自己之金融帳戶存摺、金融卡、密碼等物，
    提供他人使用，可能幫助他人從事詐欺取財犯行，竟仍基於
    縱使該人將其帳戶用以從事詐欺行為，亦不違反其本意之幫
    助不確定犯意，於九十六年八月七日某時許，先後前往臺北
    縣新莊市○○路四九九號「國泰世華商業銀行新樹分行」（
    下稱國泰世華銀行新樹分行）申請開立帳號0000000
    00000號帳戶，及臺北縣新莊市○○路二二四號「合作
    金庫商業銀行新樹分行」（下稱合作金庫銀行新樹分行）申
    請開立帳號0000000000000號帳戶，並領得上
    開帳戶之存摺、提款卡及密碼等物後，隨即在上址銀行外面
    即新莊市○○路附近某處，以每份二千元之價錢，將上開銀
    行帳戶之存摺、提款卡及密碼，同時出售予真實姓名年籍不
    詳之成年男子，藉以幫助該男子所屬之詐欺犯成員從事詐欺
    取財之犯行。而詐欺集團成員取得上開銀行帳戶後，意圖為
    自己不法之所有，先於九十六年八月八日上午八時三十分許
    ，以電話向乙○○○佯稱：其申請之0000000000
    號行動電話遭他人盜打，已積欠電話費數萬元，及其曾因案
    被通緝，應即刻凍結銀行帳戶，若要解決，應將帳戶內之所
    有金額匯出云云，經乙○○○央求後，金額降為六十五萬元
    ，致乙○○○信以為真而陷於錯誤，於同日某時許，匯款六
    十五萬元至己○○上開國泰世華銀行新樹分行帳戶；該詐騙
    集團成員又於同年八月十三日前，寄送偽造之臺中地方法院
    檢察署傳票及臺中地方法院強制性資產凍結執行書等資料予
    丁○○，俟丁○○於同年八月十三日收受上開資料後，即以
    電話催促丁○○匯款，亦使丁○○信以為真而陷於錯誤，於
    同日下午三時二十八分許，依指示匯款五十六萬元至己○○
    上開合作金庫銀行新樹分行帳戶內。俟詐欺犯成員發現乙○○○、丁○○將款項匯至前開己○○之銀行帳戶後，即派員
    提領上開帳戶內大部分款項，嗣因乙○○○、丁○○查覺受
    騙而分別報警查悉上情。
(三)己○○明知可發射子彈具有殺傷力之改造槍枝，係槍砲彈藥
    刀械管制條例第四條第一項第一款所列管之槍砲，非經中央
    主管機關許可，不得無故持有，竟基於持有可發射子彈具有
    殺傷力之改造槍枝之犯意，於九十六年九月下旬某日，在臺
    北縣新莊市○○街一六一號三樓，自真實姓名年籍不詳之成
    年人收受可發射子彈具殺傷力之仿ＢＥＲＥＴＴＡ廠Ｍ９型
    半自動手槍製造之改造槍枝（含彈匣一個，槍枝管制編號0
    000000000）一枝，而無故持有之，並將上開槍枝
    放置在臺北縣新店市○○街四二號五樓住處。嗣己○○於九
    十六年十月三十一日凌晨三時三十分許，在臺北縣新莊市○○街四十二號前為警查獲，並經己○○帶同警方於同日凌晨
    四時四十分許，在上址住處房間更衣室保險箱內查獲上開具
    殺傷力之改造槍枝一枝（含彈匣一個）及不具殺傷力之子彈
    三顆。
二、案經臺北縣政府警察局新莊分局報請臺灣板橋地方法院檢察
    署檢察官偵查起訴。
    理  由
一、證據能力部分：
    查被告己○○及辯護人對於下列各項證據方法之證據能力均
    無意見，本院審酌各證據方法作成時之情況，認為並無不適
    當之情事，依刑事訴訟法第一百五十九條之五規定，均得作
    為證據，合先敘明。
二、上揭竊盜、幫助詐欺取財及未經許可而持有具殺傷力改造槍
    枝等事實，業據被告己○○於本院審理中坦承不諱，核與被
    害人丙○○、甲○○（以上係竊盜部分）、乙○○○、丁○○（以上係詐欺取財部分）於警詢時證述之情節大致相符，
    並有上述改造槍枝（含彈匣一個，槍枝管制編號00000
    00000）一枝扣案可資佐證；復有被害人甲○○出具之
    贓物認領保管單、被害人丁○○提出之合作金庫銀行存款憑
    條、刑事傳票、被害人乙○○○提出之淡水第一信用合作社
    匯出匯款條、被告申請之合作金庫銀行新樹分行帳戶基本開
    戶資料、往來交易明細表、被告申請之國泰世華銀行新樹分
    行帳戶基本開戶資料、往來交易明細表各一件在卷可稽。又
    警方尋獲被告己○○所棄置而懸掛車號九四二五－ＫＣ車牌
    之原車號ＣＪ－九三三九號自用小客車，並在車內採集指紋
    ，經送內政部刑事警察局鑑定結果發現與該局檔存己○○之
    指紋相符一節，亦有該局九十六年八月二十八日刑紋字第０
    九六０一三二六六六號鑑驗書一份在卷可稽。另上開扣案之
    改造槍枝，經送內政部警政署刑事警察局鑑定結果，認送鑑
    改造九０手槍一枝（槍枝管制編號0000000000）
    ，認係改造手槍，由仿ＢＥＲＥＴＴＡ廠Ｍ９型半自動手槍
    製造之槍枝，車通金屬槍管內阻鐵而成，擊發功能正常，可
    供擊發適用子彈使用，認具殺傷力等情，亦有該局九十六年
    十一月二十一日刑鑑字第０九六０一六八九七三號槍彈鑑定
    書一份在卷可稽。至被告於警詢時固供稱如事實欄一(三)所示
    之改造槍枝是伊向歐懿德借來的等語，惟與證人歐懿德於警
    詢時供稱上開扣案槍枝不是伊所有的，也不是伊借給己○○
    的，伊不知己○○為何這樣說等語，顯不相符；此外，並無
    其他積極證據足認被告供述扣案改造槍枝係向歐懿德借來的
    一節為真實，僅能認被告係自真實姓名年籍不詳之成年人之
    交付而持有扣案之改造槍枝。綜上，足徵被告上開自白核與
    事實相符，堪以採信。本案事證明確，被告犯行均堪以認定
    ，應依法論科。
三、查被告如事實欄一(一)所示竊取車號九四二五－ＫＣ自用小客
    車車牌時所攜帶之螺絲起子一支，雖未扣案，但依據被告警
    詢、偵查之供述情節，其既可持該螺絲起子拆卸上開車牌，
    衡情該螺絲起子應係金屬材質且質地堅硬，若持以行兇，客
    觀上足以傷害人之生命、身體安全而具有危險性，是該螺絲
    起子在客觀上足以對於人之生命、身體安全構成威脅，屬兇
    器無訛。故核被告己○○如事實欄一(一)所示竊取車號ＣＪ－
    九三三九號自用小客車及汽車廠內現金之行為，係犯刑法第
    三百二十一條第一項第二款之踰越安全設備竊盜罪（按：被
    告此部分犯行，並無積極證據足以證明該汽車廠之鐵皮安全
    設備係被告所損壞，尚難認被告之行為有構成刑法第三百二
    十一條第一項第二款所定毀壞安全設備之加重條件）；又被
    告如事實欄一(一)所示竊取車號九四二五－ＫＣ自用小客車車
    牌二面之行為，係犯刑法第三百二十一條第一項第三款之攜
    帶兇器竊盜罪；又被告如事實欄一(二)之行為，係犯刑法第三
    十條第一項前段幫助犯同法第三百三十九條第一項詐欺取財
    罪；又被告如事實欄一(三)之行為，係犯槍砲彈藥刀械管制條
    例第八條第四項之未經許可持有可發射子彈具殺傷力之改造
    槍枝罪。至本件公訴意旨認被告如事實欄一(一)所示竊取車號
    ＣＪ－九三三九號自用小客車及汽車廠內現金之行為，係犯
    刑法第三百二十條第一項之竊盜罪，尚有未洽，惟起訴之基
    本事實同一，爰依法變更起訴法條。又被告以一次出售上開
    合作金庫銀行新樹分行、國泰世華銀行新樹分行帳戶之幫助
    行為，同時幫助詐欺犯成員向被害人丁○○、乙○○○詐取
    財物，係一行為而觸犯二個相同幫助詐欺取財罪，為想像競
    合犯，應從一重之幫助詐欺取財罪處斷。被告所犯上開踰越
    安全設備竊盜罪、攜帶兇器竊盜罪、幫助詐欺取財罪及未經
    許可持有可發射子彈具殺傷力之改造槍枝罪，犯意各別，行
    為不同，應予分論併罰。查被告前有事實欄所載之犯罪執行
    完畢記錄，有臺灣高等法院被告前案紀錄表附卷可按，其受
    有期徒刑之執行完畢後，五年內故意再犯本件有期徒刑以上
    刑之四罪，均為累犯，應依刑法第四十七條第一項規定加重
    其刑。被告如事實欄一(二)所示之犯行，係以幫助之意思，參
    與構成要件以外之行為，為幫助犯，依刑法第三十條第二項
    規定，按正犯之刑減輕之，並依法先加後減之。爰審酌被告
    犯罪之動機、目的、手段、各該被害人所受損害，及其竊盜
    、出售帳戶予詐欺集團及持有之槍枝之行為，對社會治安所
    可能產生之危害非輕，兼衡被告係國中肄業之智識程度（見
    警詢筆錄）、家庭狀況，暨犯後坦承犯行之態度等一切情狀
    ，分別量處如主文所示之刑，並就罰金刑部分諭知易服勞役
    之折算標準，且就有期徒刑部分定其應執行之刑，以示懲儆
    。
四、扣案仿ＢＥＲＥＴＴＡ廠Ｍ９型半自動手槍製造之改造槍枝
    一枝（含彈匣一個，槍枝管制編號0000000000）
    ，經內政部警政署刑事警察局鑑定結果，認具殺傷力，已如
    前述，屬違禁物，不問屬於犯人與否，應依刑法第三十八條
    第一項第一款之規定併予宣告沒收。至被告如事實欄一(一)所
    示行竊車號九四二五－ＫＣ自用小客車之車牌時所用之螺絲
    起子一支，及其如事實欄一(二)所示交付予詐騙集團成員使用
    之上開存摺、提款卡、密碼等物，雖係供本案犯罪所用之物
    ，但均未經扣案，亦不知去向，復非義務沒收之物，為避免
    執行困難，爰不為沒收之諭知。另扣案不具殺傷力之子彈三
    顆，並非供被告本案非法持有上開具殺傷力之改造槍枝時所
    用之物，且上述子彈亦非違禁物，亦不予宣告沒收，併此敘
    明。
據上論斷，應依刑事訴訟法第二百九十九條第一項前段、第三百
條，槍砲彈藥刀械管制條例第八條第四項，刑法第十一條前段、
第三十條、第三百二十一第一項第二款、第三款、第三百三十九
條第一項、第五十五條、第四十七條第一項、第四十二條第三項
、第五十一條第五款、第三十八條第一項第一款，刑法施行法第
一條之一，判決如主文。
本案經檢察官鄭潔如到庭執行職務。
中    華    民    國    97    年    5     月    19    日
                  刑事第十六庭  審判長法  官  白光華
                                      法  官  曾淑娟
                                      法  官  楊志雄
以上正本證明與原本無異
如不服本判決應於送達後10日內向本院提出上訴狀
                                      書記官  陳春銘
中    華    民    國    97    年    5     月    19    日
附錄本案論罪科刑法條全文：
刑法第321條第1項第2、3款
犯竊盜罪而有左列情形之一者，處6月以上、5年以下有期徒刑：
二、毀越門扇、牆垣或其他安全設備而犯之者。
三、攜帶兇器而犯之者。
刑法第339條第1項
意圖為自己或第三人不法之所有，以詐術使人將本人或第三人之
物交付者，處5 年以下有期徒刑、拘役或科或併科1 千元以下罰
金。
槍砲彈藥刀械管制條例第8條
未經許可，製造、販賣或運輸鋼筆槍、瓦斯槍、麻醉槍、獵槍、
空氣槍或第4 條第1 項第1 款所定其他可發射金屬或子彈具有殺
傷力之各式槍砲者，處無期徒刑或5 年以上有期徒刑，併科新臺
幣1 千萬元以下罰金。
未經許可，轉讓、出租或出借前項所列槍枝者，處5 年以上有期
徒刑，併科新臺幣1 千萬元以下罰金。
意圖供自己或他人犯罪之用，而犯前二項之罪者，處無期徒刑或
7年 以上有期徒刑，併科新臺幣1 千萬元以下罰金。
未經許可，持有、寄藏或意圖販賣而陳列第1 項所列槍枝者，處
3 年以上10年以下有期徒刑，併科新臺幣700 萬元以下罰金。
第1 項至第3 項之未遂犯罰之。


司法院資訊處製作；財團法人民間司法改革基金會備份。
